【裁判字號】    95,簡上,153
【裁判日期】    951011
【裁判案由】    台灣地區與大陸地區人民關係條例
【裁判全文】
臺灣臺北地方法院刑事判決             95年度簡上字第153號
上  訴  人  臺灣臺北地方法院檢察署檢察官
被      告  甲○○
上列上訴人因被告違反臺灣地區與大陸地區人民關係條例案件，
不服臺灣臺北地方法院簡易庭九十五年度簡字第一四二七號中華
民國九十五年五月十二日第一審簡易判決（聲請簡易判決處刑案
號：臺灣臺北地方法院檢察署九十五年度撤緩偵字第七四號），
提起上訴，本院管轄之第二審合議庭判決如下：
    主  文
原判決撤銷。
甲○○連續違反不得僱用大陸地區人民在臺灣地區從事未經許可
之工作之規定，科罰金新台幣捌萬元，如易服勞役，以銀元參佰
元即新台幣玖佰元折算壹日。
    事  實
一、甲○○係位於臺北縣新店市○○路一０九號「口福自助餐」
    負責人，明知不得僱用大陸地區人民在臺灣地區從事未經許
    可或與許可範圍不符之工作，且王云蘭、陳嚇梅二人係探親
    獲准來臺之大陸地區人民，並未經主管機關許可在臺灣地區
    工作，竟基於概括犯意，自民國九十二年六、七月間某日起
    ，以每月新台幣（下同）一萬九千元之代價，僱用王云蘭於
    其所經營之上開自助餐從事洗碗盤、洗菜及清潔工作；嗣於
    九十三年二、三月間某日起，又以每月一萬八千元之代價，
    僱用陳嚇梅於前開自助餐從事洗碗盤、洗菜及清潔工作，嗣
    於九十四年一月二十四日十七時許，為警當場查獲。
二、案經臺北市政府警察局信義分局報告臺灣臺北地方法院檢察
    署檢察官偵查後聲請以簡易判決處刑。
    理  由
一、被告甲○○經合法傳喚未到庭，惟其於警詢及偵查中對於在
    上開時間、地點，明知王云蘭、陳嚇梅二人係探親獲准來臺
    之大陸地區人民，並未經主管機關許可在臺灣地區工作，仍
    連續僱用該二人於其所經營之口福自助餐從事洗碗盤、洗菜
    及清潔等工作，而有違反臺灣地區與大陸地區人民關係條例
    第十五條第四款規定之行為等情，均坦承不諱（見九十四年
    度偵字第五一九六號卷第四至六、三六、三七頁），核與證
    人王云蘭、陳嚇梅於警詢中之陳述均相符合（見偵查卷第七
    至十四頁），並有該二人之中華民國臺灣地區旅行證、現場
    查獲照片六張等在卷可稽（見偵查卷第十六、十七、二七至
    二九頁），均可佐被告前開出於任意性之自白與事實相符，
    得採為認定事實之證據。本件事證明確，被告犯行已堪認定
    ，應依法論科。
二、按行為後法律有變更者，適用行為時之法律；但行為後之法
    律有利於行為人者，適用最有利於行為人之法律，刑法第二
    條第一項定有明文。查刑法部分條文於被告行為後之九十四
    年二月二日修正公布，於九十五年七月一日施行。修正前刑
    法第五十六條連續犯之規定業經修正公布刪除，則被告之犯
    行，因行為後新法已刪除連續犯之規定，此刪除雖非犯罪構
    成要件之變更，但顯已影響行為人刑罰之法律效果，自屬法
    律有變更，依現行刑法第二條第一項規定，比較新、舊法結
    果，仍應適用較有利於被告之行為時法律即九十五年七月一
    日修正施行前刑法論以連續犯。是核被告所為係違反臺灣地
    區與大陸地區人民關係條例第十五條第四款不得僱用大陸地
    區人民在臺灣地區從事未經許可之工作之規定，應依同條例
    第八十三條第一項之規定處斷。被告先後僱用二名大陸地區
    人民從事未經許可之工作，時間緊接，觸犯構成要件相同之
    罪，顯係基於概括犯意為之，應依刑法第五十六條連續犯規
    定論以一罪，並加重其刑；諭知易服勞役部分則整體適用修
    正前刑法第四十二條第二項之規定，附此說明。
三、原審以被告事證明確，予以論罪科刑，並以被告前未曾受有
    期徒刑以上刑之宣告而諭知緩刑二年，固非無見。惟本案原
    因被告坦認犯罪，由檢察官以九十四年度偵字第五一九六號
    為緩起訴處分，命被告應於緩起訴處分確定日後三個月內，
    向國庫支付六萬元，緩起訴期間為一年確定，然被告違反該
    緩起訴處分所命履行之期間及事項，經檢察官依職權以九十
    四年度撤緩字第四三一號案件撤銷緩起訴處分確定，有上開
    九十四年度偵字第五一九六號、九十四年度撤緩字第四三一
    號全卷可參。又被告於檢察官撤銷緩起訴處分後，向本院聲
    請以簡易判決處刑，本院認不宜以簡易判決處刑，改依通常
    程序審理後，被告復經合法傳喚未到庭，亦有本院九十五年
    度簡字第九九二號、九十五年度易字第七二三號全卷足憑，
    顯見被告欠缺對司法之尊重，亦無自新、反省之意，難期被
    告無再犯之虞，是檢察官上訴表示不服，並請求撤銷緩刑之
    宣告，為有理由，應由本院將原判決撤銷改判。
四、被告經合法傳喚，無正當理由不到庭，爰不待其陳述，逕行
    判決。
據上論斷，應依刑事訴訟法第四百五十五條之一第一項、第三項
、第三百六十九條第一項前段、第三百七十一條，臺灣地區與大
陸地區人民關係條例第八十三條第一項、第十五條第四款，現行
刑法第二條第一項前段、第十一條前段，修正前刑法第五十六條
、第四十二條第二項，罰金罰鍰提高標準條例第二條，現行法規
所定貨幣單位折算新臺幣條例第二條，判決如主文。
本案經檢察官侯靜雯到庭執行職務
中    華    民    國    95    年     10   月    11    日
                  刑事第四庭    審判長法  官  劉慧芬
                                      法  官  李桂英
                                      法  官  黎惠萍
上正本證明與原本無異。
不得上訴。
                                      書記官  楊麗娟
中    華    民    國    95    年    10    月    11    日


司法院資訊處製作；財團法人民間司法改革基金會備份。
